【裁判字號】    95,交聲,134
【裁判日期】    950529
【裁判案由】    違反道路交通管理處罰條例聲明異議
【裁判全文】
臺灣士林地方法院交通事件裁定         95年度交聲字第134號
原處分機關  臺北市交通事件裁決所
異  議  人
即受處分人  甲○○
上列異議人即受處分人因違反道路交通管理處罰條例案件，對於
臺北市交通事件裁決所中華民國95年1 月6 日所為之處分（原處
分案號：北市裁三字第裁22─ACI004651 號）聲明異議，本院裁
定如下：
    主  文
異議駁回。
    理  由
一、按汽車駕駛人轉彎時，有不依標誌、標線、號誌指示者，處
    新台幣200 元以上600 元以下罰鍰。除按該條規定處罰外，
    並記違規點數1 點。道路交通管理處罰條例第48條第2 款及
    第63條第1 項第1 款分別定有明文。
二、原處分意旨略以：異議人甲○○駕駛車牌GR—7269號自小客
    車於94年10月30日17時35分許，由台北市○○街行經中山北
    路5 段，經台北市政府警察局士林分局舉發「禁止左轉時段
    違規左轉」之違規情事，爰依道路交通管理處罰條例第48條
    第2 款之規定，處罰鍰新臺幣600 元，並依同條例第63條第
    1 項第1 款規定記違規點數1 點等語。
三、異議人雖不否認曾於前揭時、地開車左轉之情事，然對前開
    地點設置之禁止左轉標誌有所爭執，爰具狀聲明異議，意旨
    略以：根據台北市交通管制工程處回覆，為避免誤導駕駛人
    已更改該路口號誌，且本人當時確因該號誌誤導而非故意違
    規，爰聲明異議，請求撤銷原處分云云。
四、經查，異議人對於其在前揭時、地駕駛車牌GR—7269號自小
    客車違規左轉之情事不爭執，並有舉發違反道路交通管理事
    件通知單1 紙在卷足憑；次查台北市○○街由西往東臨中山
    北路5 段交岔路口號誌設有汽車禁止左轉時段，但開設其他
    車輛（如機車、腳踏車）左轉中山北路之箭頭，且於近遠端
    號誌桿上各設置「時段性禁止汽車左轉」標誌牌面，此有臺
    北市政府交通管制工程處函95年1 月6 日北市交工設字第
    09530047300 號函1 份附卷可稽。按有關道路交通管理之實
    際標誌、標線、管制方法、手段，乃行政機關依其職權所為
    裁量之行政措施或處分，除有重大、明顯瑕疵或其他違法情
    形外，尚非本院所得任意指摘或變更。異議人辯稱前開相關
    設置不當致其受誤導而違規左轉云云，顯係飾卸之詞，不足
    採取，從而原處分機關據以援引上開規定，裁處罰鍰新台幣
    600 元及記違規點數1 點，並無不當。本件異議為無理由，
    應予駁回。
據上論斷，應依道路交通案件處理辦法第19條，裁定如主文。
中    華    民    國    95    年    5    月    29   日
                  交通法庭法  官  張國棟
以上正本證明與原本無異。
如不服本裁定，應於送達後5 日內，向本院提出抗告狀。
                          書記官  陳如玲
中    華    民    國    95    年    6     月    1     日


司法院資訊處製作；財團法人民間司法改革基金會備份。
